---
output: github_document
---

<!-- README.md is generated from README.Rmd. Please edit that file -->

```{r, include = FALSE}
knitr::opts_chunk$set(
  collapse = TRUE,
  comment = "#>",
  fig.path = "man/figures/README-",
  out.width = "100%"
)
```

# Fundamental Tidy Data Science in R

## Prosedur

1. Klik tombol **Fork** pada bagian kanan atas
2. Setelah berhasil silakan klik tombol **Clone or download** (tombol berwarna hijau pada bagian kanan)
3. Pilih prosedur HTTPS dan salin tautan URL yang disediakan
4. Buka RStudio Anda dan kemudian pilih menu **File -- New Project**
5. Pilih opsi **Version Control - Git**
6. Tempelkan tautan yang telah disalin serta sesuaikan lokasi direktori sesuai keinginan Anda
7. Klik tombol **Create Project** untuk mengunduh dan membuka repositori ini di RStudio Anda
8. Lakukan konfigurasi git dengan cara klik menu **Tools -- Shell** dan jalankan baris kode berikut:

```{bash, eval = FALSE}
git config --global user.email "Email Anda"
git config --global user.name "Nama Anda"
```
9. Pelajari dan kerjakan latihan soal pada modul yang tersimpan dalam subdirektori "vignettes". Setelah berhasil menyelesaikan suatu modul jangan lupa untuk klik tombol **Knit**
10. Setiap selesai mengerjakan modul atau melakukan perubahan Anda diminta untuk membuat "git commit". Caranya adalah klik tab **Git** pada **Environment Pane**, berikan tanda centang pada kolom "Staged" untuk berkas yang Anda tambahkan atau ubah, klik submenu **Commit**, isilah "Commit message" dan kemudian klik tombol **Commit**. Sekarang perubahan yang Anda lakukan terlah terekam oleh git
11. Anda dapat mengunggah hasil pekerjaan tersebut secara daring ke repositori GitHub dengan cara klik tombol **Push**

## Persiapan

Jalankan baris kode berikut untuk memasang paket-paket yang akan digunakan selama pelatihan:

```{r, eval=FALSE}
install.packages("devtools")
devtools::install_deps()
```

Jalankan baris kode berikut untuk memeriksa apakah semua kebutuhan paket sudah terpasang:

```{r, eval=FALSE}
devtools::load_all()
tidyds::check_deps()
```

